<!DOCTYPE html PUBLIC "-//W3C//DTD XHTML 1.0 Transitional//EN" "http://www.w3.org/TR/xhtml1/DTD/xhtml1-transitional.dtd">
<html xmlns="http://www.w3.org/1999/xhtml">
<head>
	<meta http-equiv="Content-Type" content="text/html; charset=iso-8859-1" />
	<title>Ymmärrä suomea</title>
	<style type="text/css" media="all">@import "css/styles.css";</style>
	<script type="text/javascript" src="swfobject.js"></script>
</head>
<body class="font-medium">
	<div id="main-wrapper">
		<div id="topbar"></div>
		<div id="main-menu">
			<table cellspacing="0" cellpadding="0" border="0" class="add-links"><tr>
				<td class="item"><img class="raquo" src="i/raquo.gif" alt="" height="7" width="4" /><a href="/ymmarra/index.php?moduli=sanakirja">Sanakirja</a></td>
				<td class="item"><img class="raquo" src="i/raquo.gif" alt="" height="7" width="4" /><a href="/ymmarra/index.php?moduli=verbit">Verbiluettelo</a></td>
				<td class="item"><img class="raquo" src="i/raquo.gif" alt="" height="7" width="4" /><a href="/ymmarra/index.php?moduli=kielioppi">Kielioppi</a></td>
			</tr></table>
			<table cellspacing="0" cellpadding="0" border="0"><tr>
				<td class="item"><img class="raquo" src="i/raquo.gif" alt="" height="7" width="4" /><a href="/ymmarra/index.php">Etusivu</a></td>
				<td class="item"><img class="raquo" src="i/raquo.gif" alt="" height="7" width="4" /><a href="/ymmarra/index.php?moduli=tekstit">Lukutekstit</a></td>
			</tr></table>
		</div>
		<div id="content">
			<table cellspacing="0" cellpadding="0" border="0" id="content-wrapper"><tr>
				<td>
					<div id="left-menu">
												<div class="header-verb"><span>Verbit</span></div>
						<div class="menu">
								<div class="init"><a href="/ymmarra/index.php?moduli=verbit&kirjain=a">A</a></div>
								<div class="init"><a href="/ymmarra/index.php?moduli=verbit&kirjain=e">E</a></div>
								<div class="init"><a href="/ymmarra/index.php?moduli=verbit&kirjain=h">H</a></div>
								<div class="init"><a href="/ymmarra/index.php?moduli=verbit&kirjain=i">I</a></div>
								<div class="init"><a href="/ymmarra/index.php?moduli=verbit&kirjain=j">J</a></div>
								<div class="init"><a href="/ymmarra/index.php?moduli=verbit&kirjain=k">K</a></div>
								<div class="init"><a href="/ymmarra/index.php?moduli=verbit&kirjain=l">L</a></div>
								<div class="init"><a href="/ymmarra/index.php?moduli=verbit&kirjain=m">M</a></div>
								<div class="init"><a href="/ymmarra/index.php?moduli=verbit&kirjain=n">N</a></div>
								<div class="init"><a href="/ymmarra/index.php?moduli=verbit&kirjain=o">O</a></div>
								<div class="init"><a href="/ymmarra/index.php?moduli=verbit&kirjain=p">P</a></div>
								<div class="init"><a href="/ymmarra/index.php?moduli=verbit&kirjain=r">R</a></div>
								<div class="init"><a href="/ymmarra/index.php?moduli=verbit&kirjain=s">S</a></div>
								<div class="init"><a href="/ymmarra/index.php?moduli=verbit&kirjain=t">T</a></div>
								<div class="init"><a href="/ymmarra/index.php?moduli=verbit&kirjain=u">U</a></div>
								<div class="init"><a href="/ymmarra/index.php?moduli=verbit&kirjain=v">V</a></div>
								<div class="init"><a href="/ymmarra/index.php?moduli=verbit&kirjain=y">Y</a></div>
								<div class="init"><a href="/ymmarra/index.php?moduli=verbit&kirjain=Ä">Ä</a></div>
						</div>					</div>
				</td>
				<td>
					<div id="main-content">
						<div id="path">
							<a href=".">Etusivu</a> &gt; <a href="/ymmarra/index.php?moduli=verbit&kirjain=K">K</a>						</div>
													<h1>KOETTAA</h1>
						<table cellspacing="0" cellpadding="0" border="0">
							<tr>
								<td colspan="2" style="padding-bottom:10px;"><strong>Aktiivin indikatiivi</strong></td>
							</tr>
							<tr>
								<td><pre>PREESENS                   
minä     koetan            
sinä     koetat            
hän      koettaa           
me       koetamme          
te       koetatte          
he       koettavat         

PASSIIVI
         koetetaan         

IMPERFEKTI                 
         koetin            
         koetit            
         koetti            
         koetimme          
         koetitte          
         koettivat         

PASSIIVI
         koetettiin        

PERFEKTI
olen     koettanut         
olet     koettanut         
on       koettanut         
olemme   koettaneet        
olette   koettaneet        
ovat     koettaneet        

PASSIIVI
on       koetettu          

PLUSKVAMPERFEKTI
olin     koettanut         
olit     koettanut         
oli      koettanut         
olimme   koettaneet        
olitte   koettaneet        
olivat   koettaneet        

PASSIIVI
oli      koetettu          
</pre></td>
								<td>&nbsp;&nbsp;&nbsp;</td>
								<td><pre>  KIELTOMUOTO
  en        koeta
  et        koeta
  ei        koeta
  emme      koeta
  ette      koeta
  eivät     koeta


  ei        koeteta

   
  en        koettanut
  et        koettanut
  ei        koettanut
  emme      koettaneet
  ette      koettaneet
  eivät     koettaneet


  ei        koetettu


  en    ole koettanut
  et    ole koettanut
  ei    ole koettanut
  emme  ole koettaneet
  ette  ole koettaneet
  eivät ole koettaneet


  ei    ole koetettu


  en    ollut  koettanut
  et    ollut  koettanut
  ei    ollut  koettanut
  emme  olleet koettaneet
  ette  olleet koettaneet
  eivät olleet koettaneet


  ei    ollut  koetettu
</pre></td>
							</tr>
						</table>
						<table cellspacing="0" cellpadding="0" border="0">
							<tr>
								<td colspan="2" style="padding-bottom:10px;"><strong>Aktiivin konditionaali</strong></td>
							</tr>
							<tr>
								<td><pre>PREESENS
minä     koettaisin        
sinä     koettaisit        
hän      koettaisi         
me       koettaisimme      
te       koettaisitte      
he       koettaisivat      

PASSIIVI
         koetettaisiin     

PERFEKTI
olisin   koettanut         
olisit   koettanut         
olisi    koettanut         
olisimme koettaneet        
olisitte koettaneet        
olisivat koettaneet        

PASSIIVI
olisi    koetettu          
</pre></td>
								<td>&nbsp;&nbsp;&nbsp;</td>
								<td><pre> 
  en        koettaisi
  et        koettaisi
  ei        koettaisi
  emme      koettaisi
  ette      koettaisi
  eivät     koettaisi


  ei        koetettaisi


  en    olisi  koettanut
  et    olisi  koettanut
  ei    olisi  koettanut
  emme  olisi  koettaneet
  ette  olisi  koettaneet
  eivät olisi  koettaneet


  ei    olisi  koetettu
</pre></td>
							</tr>
						</table>
						<table cellspacing="0" cellpadding="0" border="0">
							<tr>
								<td colspan="2" style="padding-bottom:10px;"><strong>Aktiivin potentiaali</strong></td>
							</tr>
							<tr>
								<td><pre>PREESENS
minä     koettanen         
sinä     koettanet         
hän      koettanee         
me       koettanemme       
te       koettanette       
he       koettanevat       

PASSIIVI
         koetettaneen      

PERFEKTI
lienen   koettanut         
lienet   koettanut         
lienee   koettanut         
lienemme koettaneet        
lienette koettaneet        
lienevät koettaneet        

PASSIIVI
lienee   koetettu          
</pre></td>
								<td>&nbsp;&nbsp;&nbsp;</td>
								<td><pre> 
  en        koettane
  et        koettane
  ei        koettane
  emme      koettane
  ette      koettane
  eivät     koettane


  ei        koetettane


  en    liene  koettanut
  et    liene  koettanut
  ei    liene  koettanut
  emme  liene  koettaneet
  ette  liene  koettaneet
  eivät liene  koettaneet


  ei    liene  koetettu
</pre></td>
							</tr>
						</table>
						<table cellspacing="0" cellpadding="0" border="0">
							<tr>
								<td colspan="2" style="padding-bottom:10px;"><strong>Aktiivin imperatiivi</strong></td>
							</tr>
							<tr>
								<td><pre>PREESENS

(sinä)   koeta             
(hän)    koettakoon        
(me)     koettakaamme      
(te)     koettakaa         
(he)     koettakoot        

PASSIIVI
         koetettakoon      

PERFEKTI

ole      koettanut         
olkoon   koettanut         
olkaamme koettaneet        
olkaa    koettaneet        
olkoot   koettaneet        

PASSIIVI

olkoon   koetettu          
</pre></td>
								<td>&nbsp;&nbsp;&nbsp;</td>
								<td><pre> 

  älä       koeta
  älköön    koettako
  älkäämme  koettako
  älkää     koettako
  älkööt    koettako


  älköön    koetettako



  älä      ole  koettanut
  älköön   olko koettanut
  älkäämme olko koettaneet
  älkää    olko koettaneet
  älkööt   olko koettaneet



  älköön   olko koetettu
</pre></td>
							</tr>
						</table>
						<table cellspacing="0" cellpadding="0" border="0">
							<tr>
								<td colspan="2" style="padding-bottom:10px;"><strong>Verbin nominaalimuodot</strong></td>
							</tr>
							<tr>
								<td><pre>I INFINITIIVI              

Lyhyempi muoto:            
         koettaa           

Pitempi muoto:             
         koettaakseni      
         koettaaksesi
         koettaakseen
         koettaaksemme
         koettaaksenne
         koettaakseen

III  INFINITIIVI           

inessiivi    koettamassa   
elatiivi     koettamasta   
illatiivi    koettamaan    
adessiivi    koettamalla
abessiivi    koettamatta   
instruktiivi koettaman     
                           
Passiivi
instruktiivi koetettaman   
                           
                           
</pre></td>
								<td>&nbsp;&nbsp;&nbsp;</td>
								<td><pre>  II INFINITIIVI

  inessiivi     koettaessa
  instruktiivi  koettaen

  Passiivi
  inessiivi     koetettaessa






  IV INFINITIIVI

  nominatiivi   koettaminen
  partitiivi    koettamista
    

  I PARTISIIPPI 
  aktiivi       koettava
  passiivi      koetettava

  II PARTISIIPPI 
  aktiivi       koettanut
  passiivi      koetettu
</pre></td>
							</tr>
						</table>

					</div>
				</td>
			</tr></table>		</div>
		<div id="footer"><a href="http://www.oph.fi/"><img src="i/oph_logo_ymmarrasuomea.gif" width="157" height="35" alt="OPH" /></a></div>
	</div>
</body>
</html>
